【裁判字號】    90,易,1272
【裁判日期】    900821
【裁判案由】    贓物
【裁判全文】
臺灣桃園地方法院刑事判決                          九十年度易字第一二七二號
    公  訴  人  臺灣桃園地方法院檢察署檢察官
    被      告  甲○○
右列被告因贓物案件，經檢察官提起公訴（九十年度偵字第六三四０號），本院判決
如左：
        主  文
甲○○搬運贓物，處有期徒刑貳月，如易科罰金，以參佰元折算壹日。
        事  實
一、甲○○明知姓名年籍均不詳，綽號分別為「阿民」、「小寶」（即起訴書所載之
    「阿寶」）之男子所持有之重低音箱含喇叭一組為來源不明之贓物（該重低音箱
    係乙○○所有，於民國九十年四月十三日凌晨某時許，在停放於桃園縣平鎮市○
    ○路○段之新光合纖公司門口旁之自用小客車內遭竊，價值約新台幣—下同—八
    千元），竟基於搬運贓物之犯意，於同年月十五日二十三時許，以約二、三千元
    之代價受僱於「阿民」、「小寶」，而自桃園縣中壢市○○○路附近，收受前開
    贓物後，以不知情友人所有之車牌號碼ＥＥＭ─０三三號機車搬運至中壢市○○
    路之中原電影院前，欲交付予「阿民」、「小寶」二人所覓妥之買主。嗣於翌（
    十六）日凌晨四時許，在前址為乙○○發現後報警查獲甲○○，並起出前開贓物
    ，始知上情。
二、案經桃園縣警察局平鎮分局報請台灣桃園地方法院檢察署檢察官偵查起訴。
        理  由
一、本件訊據被告甲○○矢口否認有右揭犯行，辯稱：伊被警方查獲時才知該重低音
    箱是贓物云云。惟查：
    （一）上開扣案重低音箱係被害人乙○○所有，於九十年四月十三日凌晨某時許
          ，在停放於桃園縣平鎮市○○路○段之新光合纖公司門口旁之自用小客車
          內遭竊等情，業據被害人乙○○指述甚詳，復有贓物領據在卷可稽，自為
          贓物無訛。
    （二）被告自承僅認識「阿民」、「小寶」一個月，不知渠等真實姓名、住處、
          工作情形，卻於深夜十一時許代為搬運來路不明之音箱喇叭，並係欲「交
          給一個開黑色雅哥汽車的人」，而代價竟高達二、三千元，復稽之上開收
          受、持送之地點均非音響店營業場所等情，堪認被告確有贓物之認識無訛
          ，是被告所辯，顯屬卸責之詞，不足採信，本件事證明確，被告犯行洵堪
          認定，應予依法論科。
二、按刑法第三百四十九條第二項所謂之「搬運」，係指為他人而移轉贓物所在場所
    之行為，衡諸被告上開行為與該構成要件相當。核被告甲○○之所為，係犯刑法
    第三百四十九條第二項之搬運贓物罪。爰審酌被告之品行、犯罪之動機、目的、
    手段、贓物之價值及被告犯罪後之態度等一切情狀，量處如主文所示之刑，並諭
    知易科罰金之折算標準。
據上論斷，應依刑事訴訟法第二百九十九條第一項前段、刑法第三百四十九條第二項
、第四十一條第一項前段，罰金罰鍰提高標準條例第一條前段、第二條，判決如主文
。
本案經檢察官吳廣莉到庭執行職務。
中      華      民      國    九十      年      八      月    二十一    日
                                 臺灣桃園地方法院刑事第一庭
                                     法  官  陳  永  來
右正本證明與原本無異。
如不服本判決，應於判決送達後十日內向本院提出上訴狀( 應附繕本 )，上訴於
臺灣高等法院。
                                    書記官   洪明媚
中      華      民      國     九十     年      八      月    二十二    日
附論罪科刑依據之法條：
刑法第三百四十九條第二項
搬運、寄藏、故買贓物或為牙保者，處五年以下有期徒刑、拘役或科或併科一千元以
下罰金。


司法院資訊處製作；財團法人民間司法改革基金會備份。
